【裁判字號】    89,小上,93
【裁判日期】    891101
【裁判案由】    損害賠償
【裁判全文】
臺灣臺中地方法院民事裁定  八十九年度小上字第九三號
    上  訴  人  乙○○
    被上 訴 人  光泉牧場股份有限公司
    法定代理人  甲○○
右當事人間損害賠償事件，上訴人對於中華民國八十九年八月三十日本院豐原簡易庭
八十九年度豐小字第一一０號小額民事判決，提起上訴，本院裁定如左：
    主      文
上訴駁回。
第二審訴訟費用新臺幣肆佰貳拾貳元由上訴人負擔。
    事實及理由
一、本件上訴意旨略以：本件車禍之發生全係由被上訴人之受僱司機陳志宏違規超速
    所致，上訴人並無違規及超速之情事，應無過失，詎原審未詳實審酌，誤認上訴
    人駕駛自用小客車有過失，而判令上訴人應負損害賠償之責，顯有認事用法之不
    當，該判決已違背法令。又因上訴人駕駛之自用小客車係遭被上訴人所僱用之司
    機陳志宏所追撞，則須負賠償責任之人，應係被上訴人及陳志宏，而非上訴人，
    且陳志宏於本件車禍發生後，已與上訴人作成和解條件，約定應將上訴人之自用
    小客車修復，然陳志宏違背協議，致上訴人損失慘重，依情、依理、依法，自應
    由被上訴人及陳志宏連帶負擔上訴人之損害，而原審未斟酌上訴人之損害，判決
    上訴人應賠償被上訴人新台幣二萬一千零八十二元，亦有違背法令之違誤云云。
二、按對於小額程序之第一審判決之上訴，非以其違背法令為理由，不得為之；又上
    訴狀內應記載上訴理由，表明（一）原判決所違背之法令及其具體內容。（二）
    依訴訟資料可認為原判決有違背法令之具體事實，民事訴訟法第四百三十六條之
    二十四第二項、第四百三十六條之二十五，分別定有明文。又所謂判決有違背法
    令，乃指判決不適用法規或適用不當，亦為同法第四百六十八條所明定，且此亦
    為小額事件之上訴程序所準用（民事訴訟法第四百三十六條之三十二第二項參照
    ）。而以判決有不適用法規或適用不當為上訴理由時，其上訴狀或理由書應有具
    體之指摘，並揭示該法規之條項或內容，若係成文法以外之法則，應揭示該法則
    之旨趣，倘為司法院解釋或最高法院之判例，則應揭示該判解之字號或其內容，
    如依民事訴訟法第四百六十九條所列第一款至第五款事由提起上訴時（第六款未
    準用，參照同法第四百三十六條之三十二第二項規定），其上訴狀或理由書應揭
    示合於該條款之事實，上訴理由狀如未依此項方法表明者，即難認為已對原判決
    之違背法令有具體之揭示，其上訴自難認為合法（最高法院七十一年台上字第三
    一四號判例要旨參照）。再按上訴不合程式或已逾期間或法律上不應准許者，第
    二審法院應以裁定駁回之。上開二規定於小額事件之上訴程序亦準用之，同法四
    百四十四條第一項、第四百三十六條之三十二第二項亦分別定有明文。
三、查本件上訴人雖提出如第一項上訴意旨所載事由，而主張原審判決違誤云云，然
    核其內容僅係就原審判決之證據取捨及事實認定加以指摘，並未具體指出原判決
    違背任何法規條項之內容，揆諸前揭規定，上訴人之上訴即難認為合法，應予駁
    回。
四、據上論結，本件上訴為無理由，依民事訴訟法第四百三十六條之三十二第二項、
    第四百四十四條第一項、第四百三十六條之十九、第九十五條、第七十八條，裁
    定如主文。
中      華      民      國    八十九    年      十一    月      一      日
                              臺灣臺中地方法院民事第四庭
~B審判長法      官  王  銘
~B      法      官  林學晴
~B      法      官  王世華
右為正本係照原本作成
不得抗告
中      華      民      國    八十九    年      十一    月      一      日
~B法院書記官


司法院資訊處製作；財團法人民間司法改革基金會備份。
